【裁判字號】    98,消債更,90
【裁判日期】    980731
【裁判案由】    聲請更生
【裁判全文】
臺灣基隆地方法院民事裁定            98年度消債更字第90號
債  務  人  甲○○
代  理  人  胡志彬律師
上列當事人聲請消費者債務清理事件，本院裁定如下：
    主  文
債務人甲○○自中華民國98年7月31日17時起開始更生程序。命
司法事務官進行本件更生程序。
    理  由
一、按法院開始更生程序之裁定，應載明其年、月、日、時，並
    即時發生效力，消費者債務清理條例第45條第1項定有明文
    。又法院裁定開始更生或清算程序後，得命司法事務官進行
    更生或清算程序，必要時得選任律師、會計師或其他適當之
    自然人或法人一人為監督人或管理人，同條例第16條第1項
    亦有明文。
二、本件債務人主張：其有不能清償債務之情，於消費者債務清
    理條例施行後，曾以書面向最大債權金融機構請求共同協商
    債務清償方案，惟因資產管理公司無法配合協商致協商不成
    立。又其無擔保或無優先權之債務總額未逾新臺幣（下同）
    1,200萬元，復未經法院裁定開始清算程序或宣告破產，爰
    向本院聲請更生等語。
三、經查：債務人所主張之上開事實，業據提出債權人清冊、財
    產及收入狀況說明書、臺灣臺北地方法院執行命令、聯合徵
    信中心當事人綜合信用報告、房貸繳款收據、全國財產稅總
    歸戶財產查詢清單、基隆市第一信用合作社股票影本、金融
    機構存摺內頁明細影本、綜合所得稅各類所得資料清單、勞
    工保險被保險人投保資料、薪資明細影本、全民健康保險歷
    史投保明細、戶籍謄本、診斷證明、前置協商不成立通知書
    、各項費用支出單據影本等件為證，惟本院衡量債務人既已
    身負鉅債，則其日常生活支出應以維持最低生活之所需即為
    已足，再參諸行政院所公佈98年臺灣省最低生活費用為9829
    元，是以債務人之必要支出當以該數額為準。又前開最低生
    活費用，係對於15歲以上就業人口所做之統計，因此對於聲
    請人之子女，其扶養金額，並無法直接等同於每人每月最低
    消費支出，故債務人子女之基本生活費用應參酌98年度每人
    之免稅額82,000元計算每月基本生活支出所需約為6,834元
    ，始為適當。從而，以債務人97年度收入總額589,499元，
    換算平均每月收入約為49,125元，扣除必要支出23,497元（
    計算式：9,829元＋6,834元×2＝23,497元），僅餘25,628
    元，對照聲請人已屆清償期之無擔保債務總額3,550,993元
    ，足認債務人確有不能清償債務之情。此外本件又查無債務
    人有消費者債務清理條例第6條第3項、第8條或第46條各款
    所定駁回更生聲請之事由存在，則聲請人聲請更生，為有理
    由，應予准許，並命司法事務官進行本件更生程序，爰裁定
    如主文。
中    華    民    國    98    年    7     月    31    日
                  民事庭法    官  徐世禎
上為正本係照原本作成。
本裁定不得抗告。
本裁定已於98年7月31日17時公告
中    華    民    國    98    年    7     月    31    日
                        書 記 官  周素秋


司法院資訊處製作；財團法人民間司法改革基金會備份。
